【裁判字號】    99,訴,712
【裁判日期】    990428
【裁判案由】    毒品危害防制條例
【裁判全文】
臺灣板橋地方法院刑事判決               99年度訴字第712號
公  訴  人  臺灣板橋地方法院檢察署檢察官
被      告  甲○○
上列被告因違反毒品危害防制條例案件，經檢察官提起公訴（99
年度毒偵字第451 號、第852 號），因被告於準備程序中均為有
罪之陳述，經本院合議庭裁定由受命法官獨任進行簡式審判程序
，判決如下：
    主  文
甲○○施用第一級毒品，累犯，處有期徒刑柒月，扣案之海洛因
壹包（驗餘淨重零點貳壹捌公克）沒收並銷燬，扣案之包裝上開
海洛因之外包裝袋壹個沒收；又施用第一級毒品，累犯，處有期
徒刑柒月，扣案之注射針筒壹支沒收。應執行有期徒刑壹年，扣
案之海洛因壹包（驗餘淨重零點貳壹捌公克）沒收並銷燬，扣案
之包裝上開海洛因之外包裝袋壹個及注射針筒壹支，均沒收。
    事  實
一、甲○○前於民國96年間，因搶奪案件，經本院以96年度訴字
    第4019號判處有期徒刑10月確定，於98年9 月26日縮刑期滿
    執行完畢；又其於90年間，因施用毒品案件，經本院以90年
    度毒聲字第5028號裁定送觀察、勒戒後，認無繼續施用毒品
    傾向，於91年3 月14日執行完畢釋放出所，經臺灣板橋地方
    法院檢察署檢察官以91年度毒偵緝字第95號為不起訴處分確
    定，又因施用毒品案件，經本院以96年度毒聲字第2701號裁
    定送觀察、勒戒後，認有繼續施用之傾向，令入戒治處所施
    以強制戒治，於97年12月1 日執行完畢，並經臺灣板橋地方
    法院檢察署檢察官以97年度戒毒偵字第741 號為不起訴處分
    確定，猶不知悔改，分別基於施用第一級毒品海洛因之犯意
    ，(一)於98年12月28日某時許（起訴書略載98年12月28日晚上
    為警採尿前回溯26小時內之某時），在臺北縣板橋市○○○
    街124 巷17之2 號之工廠內，以放置海洛因於針筒內，加水
    稀釋靜脈注射之方式，施用第一級毒品海洛因1 次。嗣於同
    日晚間9 時30分許，在上址前為警查獲，並扣得海洛因1 包
    （淨重0.22公克，取樣0.002 公克鑑驗用罄，剩餘淨重0.21
    8 公克），經採集其尿液送驗後呈嗎啡陽性反應；(二)於99年
    1 月13日某時許（起訴書略載為99年1 月13日下午為警採尿
    前回溯26小時內之某時），在臺北縣土城市○○路上之麥當
    勞廁所內，以放置海洛因於針筒內，加食鹽水稀釋靜脈注射
    之方式，施用第一級毒品海洛因1 次。嗣於同日下午5 時30
    分許，在臺北縣土城市○○路2 段160 號前，為警查獲，並
    扣得注射針筒1 支，經採集其尿液送驗後呈嗎啡陽性反應，
    始悉上情。
二、案皆經臺北縣政府警察局海山分局移送臺灣板橋地方法院檢
    察署檢察官偵查起訴。
    理  由
一、被告甲○○於上揭時間、地點分別施用第一級毒品海洛因各
    1 次之事實，業據其於本院審理中坦承不諱，而被告於前揭
    時間為警查獲時採集之尿液，經送驗結果均呈嗎啡陽性反應
    ，有臺灣檢驗科技股份有限公司UL/2010/10317 號、UL/201
    0/ 10546號濫用藥物檢驗報告各1 份、臺北縣政府警察局海
    山分局毒品案件尿液檢體編號及姓名對照表2 份在卷可參，
    另有海洛因1 包（淨重0.22公克，取樣0.002 公克鑑驗用罄
    ，剩餘淨重0.218 公克）及注射針筒1 支扣案可參，被告上
    開自白與事實相符，堪信為真實。又被告於90年間，因施用
    毒品案件，經本院以90年度毒聲字第5028號裁定送觀察、勒
    戒後，認無繼續施用毒品傾向，於91年3 月14日執行完畢釋
    放出所，經臺灣板橋地方法院檢察署檢察官以91年度毒偵緝
    字第95號為不起訴處分確定，又因施用毒品案件，經本院以
    96年度毒聲字第2701號裁定送觀察、勒戒後，認有繼續施用
    之傾向，令入戒治處所施以強制戒治，於97年12月1 日執行
    完畢，並經臺灣板橋地方法院檢察署檢察官以97年度戒毒偵
    字第741 號為不起訴處分確定，有臺灣高等法院被告前案紀
    錄表1 份在卷可佐，被告於強制戒治執行完畢釋放後5 年內
    復施用毒品，可堪認定。綜上，本案事證明確，被告犯行堪
    以認定，應予依法論科。
二、核被告所為，係犯毒品危害防制條例第10條第1 項施用第一
    級毒品罪（2 罪）。其各次施用前後持有海洛因之低度行為
    ，應為施用海洛因之高度行為所吸收，均不另論罪。又被告
    有事實欄所示之前科及執行紀錄，有上開刑案紀錄表1 份在
    卷可佐，其受有期徒刑之執行完畢後，5 年以內故意再犯有
    期徒刑以上之罪，均為累犯，依刑法第47條第1 項規定分別
    加重其刑。爰審酌被告之前科紀錄、其犯罪之動機、手段、
    施用毒品係對自己身體之殘害，及其犯罪後坦承犯行之態度
    等一切情狀，分別量處如主文所示之刑，並定其應執行之刑
    。
三、扣案之白色粉末1 包（淨重0.22公克，取樣0.002 公克鑑驗
    用罄，剩餘淨重0.218 公克），檢出第一級毒品海洛因成分
    ；有交通部民用航空局航空醫務中心99年1 月14日航藥鑑字
    第0990101 號毒品鑑定書1 份在卷可參，爰依毒品危害防制
    條例第18條第1 項前段規定宣告沒收並銷燬。扣案包裝上開
    海洛因之外包裝1 個，並非不可與毒品分離，係用於包裹毒
    品，防止其裸露、潮濕，便於攜帶施用，認係被告所有，且
    分供其施用毒品所用之物，又扣案之吸食器1 個，為被告所
    有，且供其施用海洛因所用之物，此據被告供陳在卷，爰均
    依刑法第38條第1 項第2 款規定宣告沒收。
據上論斷，應依刑事訴訟法第299條第1項前段、第273條之1第1
項，毒品危害防制條例第10條第1 項，第18條第1 項前段，刑法
第11條、第47條第1 項、第51條第5 款、第38條第1 項第2 款，
判決如主文。
本案經檢察官林常智到庭執行職務。
中    華    民    國    99    年    4     月    28    日
                    刑事第二十一庭  法  官  俞秀美
上列正本證明與原本無異。
如不服本判決，應於判決送達後10日內敘明上訴理由，向本院提
出上訴狀 (應附繕本) ，上訴於臺灣高等法院。其未敘述上訴理
由者，應於上訴期間屆滿後20日內向本院補提理由書「切勿逕送
上級法院」。
                                    書記官  謝怡貞
中    華    民    國    99    年    4     月    28    日
附錄本案論罪科刑法條：
毒品危害防制條例第10條：
施用第一級毒品者，處6月以上5年以下有期徒刑。
施用第二級毒品者，處3年以下有期徒刑。

司法院資訊處製作；財團法人民間司法改革基金會備份。
